臺灣臺南地方法院民事裁定
110年度小上字第62號
上  訴  人  李高慧  
被上訴人    林明憲  

上列當事人間清償債務事件，上訴人對於本院臺南簡易庭民國11
0年9月24日110年度南小字第1265號第一審小額判決提起上訴，
本院裁定如下：
    主      文
上訴駁回。
第二審訴訟費用新臺幣壹仟伍佰元由上訴人負擔。
    理      由
一、按對於小額程序第一審裁判之上訴或抗告，非以其違背法令
    為理由，不得為之；上訴狀內應記載上訴理由，表明下列各
    款事項︰㈠原判決所違背之法令及其具體內容、㈡依訴訟資料
    可認為原判決有違背法令之具體事實；又判決不適用法規或
    適用不當者，為違背法令；有民事訴訟法第469條第1款至第
    5款所列事由時，其判決當然為違背法令；而上訴不合法者
    ，第二審法院應以裁定駁回之；前開規定，於小額事件之上
    訴程序均準用之，民事訴訟法第436條之24第2項、第436條
    之25、第468條、第469條、第444條第1項前段及第436條之3
    2第2項分別定有明文。次按當事人對於小額程序之第一審判
    決提起上訴，如依民事訴訟法第468條規定，以第一審判決
    有不適用法規或適用法規不當為上訴理由時，其上訴狀或理
    由書應有具體之指摘，並揭示該法規之條項或其內容，若係
    成文法以外之法則，應揭示該法則之旨趣，倘為司法院解釋
    或最高法院之判例，則應揭示該判解之字號或其內容；如依
    民事訴訟法第469條第1款至第5款所列事由提起上訴者，其
    上訴狀或理由書應揭示合於該條款之事實，上訴狀或理由書
    如未依此項方法表明者，即難認為已對原審判決之違背法令
    有具體之指摘，其上訴自難認為合法（最高法院71年台上字
    第314號判決參照）。　　
二、本件上訴意旨略以：上訴人根本不認識被上訴人，係經由訴
    外人杜俊緯介紹，杜俊緯稱其朋友即被上訴人母親在住院，
    沒錢醫，向上訴人開口借錢，杜俊緯交付本票予上訴人，上
    訴人當時有說日期不對，杜俊緯說沒關係，只是證明而已，
    沒想到經過一年沒繳又欠房租二個月，又製造垃圾，水電也
    沒繳，三更半夜逃跑。於民國108年8月29日借款新臺幣（下
    同）2萬元及6萬元共計8萬元都是杜俊緯所寫的，說一年，
    沒還1萬元利息，杜俊緯和被上訴人是利用上訴人無父無母
    來博取同情心，欺騙錢財。並聲明：㈠原審判決廢棄。㈡被上
    訴人應給付上訴人7萬元。
三、經查，本件訴訟標的金額為7萬元，在10萬元以下，依民事
    訴訟法第436條之8第1項規定，應適用小額訴訟程序，揆諸
    首揭說明，上訴人非以原判決違背法令為由不得提起上訴，
    且上訴理由依法須表明原判決所違背之法令及其具體內容，
    暨依訴訟資料可認為原判決有違背法令之具體事實，始符合
    上訴程式。惟核本件上訴狀所載內容，僅係認原判決認定事
    實不當等詞，並未指出原判決就法律適用究有違背何種法令
    之具體情事，是難認上訴人已就原判決有無違背法令之情形
    為合於小額訴訟程序上訴程式之表明。基上，綜觀上訴人之
    上訴理由，均未具體指明原判決所違背法規或法則之旨趣或
    內容，或有民事訴訟法第469條第1款至第5款所稱當然違背
    法令之情事，實難認上訴人已合法表明上訴理由，依首揭說
    明，本件上訴為不合法，應予駁回。
四、本件小額訴訟事件之上訴既經駁回，第二審訴訟費用即裁判
    費1,500元應由敗訴之上訴人負擔，爰裁定如主文第2項所示
    。
五、據上論結，本件上訴為不合法，依民事訴訟法第436條之24
    第2項、第436條之32第2項、第444條第1項前段、第95條、
    第78條，裁定如主文。 
中　　華　　民　　國　　111 　年　　1　　月　　25 　　日
                  民事第五庭  審判長法  官  林雯娟
　　　　　　　　　
                                    法  官  陳淑卿
　　　　　　　　　　　　　　　　　　
                                    法  官  李杭倫
以上正本係照原本作成。
本裁定不得抗告。
中　　華　　民　　國　　111 　年　　1 　　月　　25　　日
                                    書記官　黃怡惠